【裁判字號】    97,上訴,354
【裁判日期】    980731
【裁判案由】    違反槍砲彈藥刀械管制條例
【裁判全文】
臺灣高等法院高雄分院刑事判決         97年度上訴字第354號
上  訴  人  臺灣澎湖地方法院檢察署檢察官
上  訴  人
即  被  告  丙○○
選任辯護人  林振福律師
            蘇精哲律師
            秦德進律師
上  訴  人
即  被  告  乙○○
            丁○○
共      同
選任辯護人  蘇精哲律師
            秦德進律師
上列上訴人等因被告等違反槍砲彈藥刀械管制條例案件，不服臺
灣澎湖地方法院96年度重訴字第3 號中華民國97年1 月25日第一
審判決（起訴案號：臺灣澎湖地方法院檢察署96年度偵字第355
號），提起上訴，本院判決如下：
    主  文
原判決關於丙○○、乙○○、丁○○持有彈藥之主要組成零件、
藏匿走私物品及丙○○、丁○○使用炸藥採捕水產動物部分均撤
銷。
丙○○、乙○○共同未經許可，持有彈藥之主要組成零件，各處
有期徒刑年，均併科罰金新台幣拾萬元，罰金如易服勞役，
均新台幣壹仟元折算壹日；扣案硝銨炸藥壹支（重一五六點三公
克）、乳化炸藥壹支（重二０一點八公克），均沒收。
丙○○被訴使用炸藥採捕水產動物部分無罪。
丁○○被訴未經許可持有彈藥之主要組成零件、藏匿私運管制物
品及使用炸藥採捕水產動物部分均無罪。
其他上訴駁回。
    事  實
一、丙○○、乙○○係兄弟關係，渠等2 人均明知未經許可，不
    得持有槍砲彈藥刀械管制條例所規定之彈藥類爆裂物或其主
    要組成零件，詎竟基於持有彈藥類爆裂物之主要組成零件，
    及藏匿私運管制進口物品之共同犯意聯絡，於民國（下同）
    96年不詳時間，以不詳之方式取得由大陸地區「廣東華威化
    工實業有限公司」所生產、屬槍砲彈藥刀械管制條例第4 條
    第2 項規定之彈藥類爆裂物主要組成零件之如附表一所示「
    AY G-1岩石硝銨炸藥（下稱硝銨炸藥）」、「2 號岩石乳化
    炸藥（下稱乳化炸藥）」含袋毛重323.6 公斤，將前揭物品
    藏匿在丙○○澎湖縣七美鄉西湖村住處對面巷弄，即西湖村
    9 鄰23號後之廢棄空屋內，以備供渠等出海炸魚不時之需，
    而未經許可共同藏匿、持有同屬彈藥類爆裂物之主要組成零
    件及私運管制物品之炸藥。嗣經檢察官指揮行政院海岸巡防
    署海岸巡防總局南部地區巡防局（下稱南部地區巡防局）澎
    湖機動查緝隊，於96年6 月9 日上午10時30分許，在乙○○
    上開住處對面巷弄之廢棄空屋內扣得附表所示炸藥及在空內
    所扣得之黑色垃圾塑膠代及透明膠帶上採得指紋送驗後發現
    與乙○○之右食、右中、右環、右食指之指紋相符。
二、案經南部地區巡防局澎湖機動查緝隊移送台灣澎湖地方法院
    檢察署檢察官偵查起訴。
      理    由
壹、證據能力部分：
一、按被告以外之人於審判外之言詞或書面陳述，除法律有規定
    者外，不得作為證據，刑事訴訟法第159條第1項定有明文。
    而上開條文所謂「法律另有規定者」係指同法第159條之1至
    第159條之5 及第206條等規定。查：卷附內政部警政署刑事
    警察局96年8月22日刑偵五字第960130279號鑑驗通知書、96
    年6 月21日刑紋字第960091824 號函鑑驗書，固係被告以外
    之人於審判外之書面陳述。又依刑事訴訟法第198 條、第20
    8 條之規定，所謂鑑定乃指於刑事訴訟程序中為取得證據資
    料而由檢察官或法官指定具有特別知識經驗之鑑定人、學校
    、機關或團體，就特定之事物，以其專業知識加以分析、實
    驗而作判斷，以為偵查或審判之參考。故而，不論鑑定人或
    鑑定機關、學校、團體，均應由檢察官或法官視具體個案之
    需要而為選任，始符合刑事訴訟法第198 條、第208 條之規
    範本旨，否則所為鑑定，仍屬於傳聞證據。但對於司法警察
    機關調查中之案件，或有量大或急迫之情形，為因應實務之
    現實需求，認為當然有鑑定之必要者，基於檢察一體之原則
    ，得由該管檢察長對於轄區內之案件，以事前概括選任鑑定
    人或囑託鑑定機關（團體）之方式，俾便轄區內之司法警察
    官、司法警察對於調查中之此類案件，得即時送請事前已選
    任之鑑定人或囑託之鑑定機關（團體）實施鑑定，業經法務
    部92年9 月1 日法檢字第0920035083號函釋在卷。而內政部
    警政署刑事警察局就「指紋之鑑定」為台灣高等法院檢察署
    檢察長概括選任鑑定機關，有台灣高等法院檢察署92年9 月
    9 日檢文允字第0921001203號函可佐（見原審(二)卷第45-50
    頁），是卷附內政部警政署刑事警察局96年8 月22日刑偵五
    字第960130279 號鑑驗通知書、96年6 月21日刑紋字第9600
    91824 號函鑑驗書等，雖分別係海岸巡防總局南部地區巡防
    局、澎湖縣警察局移送鑑定，衡諸上揭說明，仍屬受檢察官
    囑託鑑定，則鑑定人依刑事訴訟法第206 條所出具之上揭檢
    驗鑑定通知書，屬上開刑事訴訟法第159 條第1 項規定中之
    「法律另有規定」，則依上開規定之反面解釋，屬傳聞證據
    之例外，自有證據能力。
二、偵查犯罪機關依法定程序監聽之錄音，如已踐行調查證據程
    序，依刑事訴訟法第165 條之1 之規定，本得採為認定犯罪
    事實之基礎。而依據監聽錄音製作之譯文，因僅為偵查犯罪
    機關單方面製作，為該監聽電話錄音之派生證據，被告對卷
    附部分監聽譯文內容有爭執部分，業經原審為勘驗，製作勘
    驗筆錄附卷在卷可憑（見原審(一)卷171-177 頁），其餘部分
    ，被告對內容之真實性並無爭執，本院亦傳訊翻譯並製作錄
    音譯文之公務人員辰○○、巳○○到庭接受詰問，證實確為
    公務人員職務上依監聽內容所製作，應有證據能力無訛（最
    高法院96年台上字第5717號判決、96年台上字第4569號判決
    參照）。
貳、實體事項：
一、訊據上訴人即被告丙○○、乙○○均矢口否認有持有及藏匿
    附表所示硝銨及乳化炸藥之犯行，均辯稱：在空屋內扣得之
    炸藥均非渠等所有，通訊監察譯文內所稱「粉的」是指石灰
    粉云云。
二、經查：
  (一)警方於96年6 月9 日上午10時30分許，在乙○○位於澎湖縣
    七美鄉西湖村住處對面巷弄之廢棄空屋內扣得附表一所示物
    品之事實，業據被告丙○○、乙○○於本院行準備程序時坦
    承不諱（見本院上訴(一)卷第106 頁），並有扣押物品清單、
    照片等在卷可憑（見警(一)卷第18、33-35 頁）。上開查獲物
    品外包裝均印有大陸地區「廣東華威化工實業有限公司」之
    字樣，有查獲現場照片在卷可憑（見警(一)卷第34-36 頁）。
    是查獲如附表所示物品係大陸地區所生產之物品應堪認定。
    而經取樣送內政部警政署刑事警察局（下稱刑事警察局）鑑
    定結果，認扣案物品係硝銨炸藥，為長條狀（米白粉末狀）
    ，檢出成分為蠟（WAX） 及硝酸銨（NH4NO 3） ，乳化炸藥
    亦為長條狀（米黃色乳膠狀），檢出成分為鋁粉（Al）、硝
    酸鈉（NANO 3）、蠟及硝酸銨，均認係硝油炸藥（ANFO），
    依內政部86年11月24日（86）內警字第8670683 號公告，火
    藥、炸藥為炸彈、爆裂物之主要組成零件，係屬槍砲彈藥刀
    械管制條例所列管，有刑事警察局96年8 月22日刑偵五字第
    960130279號鑑驗通知書在卷可憑（見偵字第355號(三)卷第14
    1 頁）。再者，上開查扣炸藥為新品，雖屬鈍性炸藥具安定
    性，惟非國軍制式彈藥，無相關技術文件供庫儲管理，且澎
    湖彈藥庫接收獲案彈藥與國防部規定不符，亦有國防部聯合
    後勤司令部96年7 月13日隱琤字第960003045 號函在卷可佐
    （見偵字第355 號(三)卷第145 頁）。又鑑於前揭炸藥係易生
    危險之扣押物且數量龐大，經檢察官委託仲厚企業有限公司
    於96年9 月27日，假行政院退除役官兵輔導委員會龍崎工廠
    毀棄之，經該廠職員將前揭硝銨炸藥及乳化炸藥各取6 支（
    合計12支，分別以乾式引爆3 支、浸水2 小時後濕式引爆3
    支等方式），以電雷管方式引爆測試，均得順利引爆，亦有
    仲厚企業有限公司96年10月2 日 (96) 仲超字第97號函、檢
    察官勘驗筆錄、錄影光碟片2 片及相片42張等在卷可按（見
    偵字第355 號(三)卷第227 、233-244） ，是查獲扣得如附表
    所示之物品確係炸藥之事實，亦可認定。又炸藥係行政院依
    懲治走私條例第2 條第3 項授權而公告之管制物品（參見管
    制物品項目及其數額表甲項第1 款），而附表所示物品之外
    包裝既印有大陸地區「廣東華威化工實業有限公司」之字樣
    ，則其非臺灣生產製造，且藏匿處所隱密、封閉，復無任何
    許可持有炸藥之證明文件，是附表所示物品確為槍砲彈藥刀
    械管制條例所列管之炸彈、爆裂物之主要組成零件，且係自
    大陸地區為私運管制進口之物品之事實亦堪認定。
  (二)被告丙○○、乙○○係住居於澎湖縣七美鄉西湖村26號，此
    經渠等於歷次偵審中陳明在卷（見原審(一)卷第30頁參照）；
    而本件查獲炸藥之廢棄空屋係在澎湖縣七美鄉西湖村9 鄰23
    號後之空屋內，23號旁廁所處為西湖村22號，有本院函囑警
    方所繪製之相關位置圖及錄影照片在卷可憑（見本院上訴(一)
    卷第224 頁、(二)卷第28-43 頁）。而該空屋距被告丙○○、
    乙○○住處約200 公尺，經警員許明鈞查證結果，被告丙○○上開住處右側有2 戶人家居住，西湖村21號亦有人居住，
    亦經證人即警員庚○○於本院審理時證述在卷，並有其當庭
    所繪現場簡圖（見本院上訴(一)卷第213 、219 頁）。而上開
    戶籍設於西湖村22及23號之己○○、辛○於本院審理時亦分
    別證稱：約有20年未住居於澎湖；自國小畢業即離開七美，
    因父母去逝10餘年，要檢骨才將戶籍遷回等語（見本院上訴
    (一)卷第294 、(二)卷第18-19 頁）。是該藏放炸藥前後鄰舍均
    係長期無人居住之空屋，非設籍於該空屋內之人所持有之事
    實，應堪認定。
  (三)96年6 月10日警方在上開廢棄空屋內搜證時併扣得大型黑色
    塑膠垃圾袋、紙製滾筒、透明膠帶等物品，有由採證人員壬○○等人簽名之澎湖縣警察局現場證物清單及照片在卷可憑
    （見偵字第356 號(二)卷第110 、332 頁）。證人壬○○於原
    審審理時證稱：「（6 月10日你有無到七美？到七美哪裡？
    ）有，我是由檢察官甲○○指示我去七美鄉田墘村採證」、
    「（當天有無攜帶何裝備？）手套、證物袋、口罩、採指紋
    的裝備等」、「（你到空屋情形為何？）空屋是廢棄的，裡
    面有浴缸，有二個黑色大塑膠袋，地面上有使用過的透明膠
    帶」、「（你在進入空屋帶回什麼東西？）帶回二個大的黑
    色塑膠袋、紙製的滾筒、打火機、四個片段的透明膠帶」、
    「（你帶回這些東西後，你後來做了什麼鑑識？）塑膠垃圾
    袋及透明膠帶，我們用三秒膠煙薰方式讓塑膠袋的指紋能夠
    成型，我們在其中一個塑膠袋外側採得三枚指紋，及膠帶採
    得一枚指紋」等語（見原審(二)卷第16-17 頁）。而在空屋內
    扣得之黑色垃圾塑膠袋（編號6-1 、6-2 、6-3） 及透明膠
    帶（編號10-1）上採得之指紋4 枚，經送內政部警政署刑事
    警察局鑑定，經比對確認結果，與被告乙○○之右食、右中
    、右環、右食指之指紋相符，有該局96年6 月21日刑紋字第
    0960091824號鑑驗書在卷可憑（見偵字第355 號(二)卷第340
    頁）。再者，證人即警員於庚○○於原審審理時證稱：「6
    月1 日凌晨4 點半我們部署完畢，我分到位置是在能看到他
    們從家中出來及行經路線，我是與許明君等一起部署，我當
    時是藏在廢棄的廁所，那地方離丙○○家約有50公尺，約5
    點左右，我看到丙○○從家中騎車出來，先左轉往查緝炸藥
    空屋的小徑騎去，丙○○進去沒有多久，我核對他的車牌號
    碼無誤，我怕他回程時發現我，就從廁所走出來往右邊斜坡
    走上去，丙○○從小徑騎回來也往斜坡騎上去，當時我假裝
    在運動，當時丙○○有從我身旁經過，廁所至丙○○家約50
    公尺，丙○○家中有圍牆，等到他靠近時我才看到他的臉等
    語（見原審(二)卷第21-29 頁）。而被告丙○○於本院行準備
    程序及審理時亦坦承有於該日騎乘YMX-506 號機車經過廢棄
    空屋巷弄等情（見本院上訴(一)卷第106 、215 頁）。再者，
    被告乙○○於檢察官偵查中供稱：自96年年4 月起，即未進
    入前揭廢棄空屋云云（見偵字第355 號(三)卷第73頁）；於警
    詢時亦陳稱：未進入該廢棄空屋內云云（見偵字第355 號(三)
    卷第81），則何以渠右手指紋為警在該處查獲？是被告丙○○、乙○○曾在前揭藏放炸藥之廢棄空屋出入之事實，應堪
    認定。
  (四)查獲時扣得附表一所示硝銨炸藥係米白粉末狀，而乳化炸藥
    為米黃色乳膠狀，均為長條狀，且以塑膠袋為包裝，業如前
    述。96年5 月20日6 時21分，被告丙○○向被告乙○○表示
    ：「你去拿東西」、「去拖拉庫拿東西」、「有一包粉的，
    用垃圾袋裝著」、「有用垃圾袋裝的那包拿起來」等語；於
    同年5 月20日6 時38分，被告丙○○向被告乙○○表示：「
    啊要拿粉的阿」、「對啦，那包軟的拿起來」等語；同年5
    月22日9 時39分，被告丙○○向被告丁○○表示：「沒有啦
    ，正在潛水啦」、「我拿一包乾的，拿一包粉的」等語；於
    同年6 月1 日5 時49分，被告丙○○向被告乙○○表示：「
    不然你叫他拿好了，拿兩包粉的」等語，有通訊監察譯文在
    卷可憑（見警(一)卷第52-65 頁）。上開譯文係警員即任職於
    澎湖查緝隊之辰○○、巳○○依監聽光碟而為翻譯，此經渠
    等於原審審理時證述在卷（見原審(二)卷第30-32 頁）。監聽
    譯文內所稱「粉的」等語，核與查獲時扣得如附表所示硝銨
    炸藥係米白粉末狀之性質相同，再參以上開通訊監察對話、
    藏匿炸藥之廢棄空屋內發現有垃圾袋且在垃圾袋上採得被告
    乙○○之指紋，被告丙○○於查獲前不久曾出入進入廢棄空
    屋之巷內，而渠等係兄弟關係，同住在澎湖縣七美鄉西湖村
    26號，復同係從事魚撈維生之漁航員，此經渠等於原審行準
    備程序時供述在卷（見原審(一)卷第74頁），渠等確有持以捕
    漁之犯罪動機等情觀之，查獲如附表所示炸藥應係被告盈章
    、乙○○兄弟所持有藏匿之事實，應堪認定。
  (五)被告丙○○、乙○○雖辯稱：「粉的」是指石灰粉云云，惟
    警方在被告丙○○住處搜索時，並未扣得任何石灰粉之類東
    西，有搜索扣押筆錄在卷可憑；何況，渠等事後復辯稱不知
    是什麼東西云云，先後所辯亦屬不一，因此渠等辯稱：所謂
    「粉的」係指石灰粉云云，應係卸責之詞，委無可採。再者
    ，被告乙○○雖又辯稱：6 月1 日其係騎機車進入巷內上大
    號云云。惟被告乙○○住處即有廁所可資使用，則其何須大
    費週章騎乘機車至距其住處約200 公尺之野外上大號？所辯
    悖於常情，委無可採。
  (六)綜上所述，被告丙○○、乙○○共同於民國96年不詳時間，
    以不詳之方式取得由大陸地區取得走私進口之管制物品之屬
    槍砲彈藥刀械管制條例第4 條第2 項所規定之彈藥類爆裂物
    主要組成零件並將之藏匿於渠等住處前約200 公尺之廢棄空
    屋之事實，已堪認定。
三、按爆裂物為行政院頒佈懲治走私條例公告管制物品項目及其
    數額中之甲項管制進、出口物品，火藥則屬其主要組成零件
    ，業經內政部86年11月24日以台86內警字第8670683 號公告
    在案。核被告丙○○、乙○○經由不詳管道取得並持有如附
    表一所示大陸地區生產炸藥毛重323.6 公斤而將之藏匿在渠
    等住處附近之廢棄房舍內之所為，係犯槍砲彈藥刀械管制條
    例第13條第4 項之未經許可持有彈藥之主要組成零件罪及懲
    治走私條例第3 條第1 項之藏匿走私物品罪。被告丙○○、
    乙○○就上開2 犯行有犯意之聯絡及行為之分擔，應依刑法
    第28條之規定，論以共同正犯。渠等於持有後旋即加以藏匿
    ，且在藏匿中繼續持有，因此所犯上開二罪係一行為而觸犯
    二罪名之想像競合犯，應依刑法第55條之規定，從較重之槍
    砲彈藥刀械管制條例第13條第4 項之未經許可持有彈藥之主
    要組成零件罪處斷。公訴人認應分論併罰，尚有未洽。
四、原審因認被告丙○○、乙○○未經許可持有彈藥之主要組成
    零件及藏匿走私物品罪之犯罪事證明確，據以論罪科刑，固
    非無見；惟渠等所犯上開二罪係想像競合犯之裁判上一罪關
    係，原判決論以數罪併罰，尚有未洽。被告丙○○、乙○○
    上訴意旨以查獲如附表所示炸藥非渠等所持有藏匿云云，指
    摘原判決不當，固屬無理由，自應由本院將原判決關於被告
    丙○○、乙○○未經許可持有彈藥之主要組成零件及藏匿走
    私物品罪部分撤銷改判。爰審酌被告丙○○、乙○○持有藏
    匿之炸藥數量鉅大，若全數用以炸魚之用，對環境生態造成
    之浩劫難以想像，渠等持有炸藥之犯罪之動機、情節輕等一
    切情狀，分別量處如主文第二項所示之刑，並就併科罰金部
    分諭知如易服勞役之折算標準，扣案附表一所示炸藥毛重約
    323.6 公斤，業經全數銷燬（見偵字第355 號(三)卷第235-23
    6 頁），僅存送驗後之硝銨炸藥1 支，重156.3 公克、乳化
    炸藥1 支，重201.8 公克（硝銨炸藥及乳化炸藥於鑑定時各
    取樣1 公克業經扣除，見偵(三)卷第141 頁），屬違禁物，爰
    依刑法第38條第1 項第1 款宣告沒收。
、被告丙○○、丁○○被訴使用炸藥採捕水產動物暨被告丁○○被訴未經許可持有彈藥之主要組成零件及藏匿私運管制物
    品無罪部分：
一、公訴意旨另以：丙○○、乙○○為兄弟關係，與丁○○係同
    村鄰居關係，渠等三人均係以魚撈為生之漁航員，乙○○為
    自由號（船筏編號：965177號，配有鈴木牌115 匹馬力汽油
    舷外機）」快艇之登記所有人，丁○○則擁有無籍船筏1 艘
    （配有鈴木牌70匹馬力汽油舷外機），渠等均未經許可不得
    持有槍砲彈藥刀械管制條例所規定之彈藥類爆裂物或其主要
    組成零件；亦不得藏匿私運之管制物品，採捕水產動物不得
    使用炸藥等規定：(一)詎丁○○竟基於持有彈藥類爆裂物或其
    主要組成零件及藏匿私運管制進口物品與以炸藥採捕水產動
    物之犯意聯絡，於96年不詳時間，以不詳之方式取得由「廣
    東華威化工實業有限公司」所生產、屬槍砲彈藥刀械管制條
    例第4 條第2 項規定之彈藥類爆裂物主要組成零件之「AYG-
    1 岩石硝銨炸藥（下稱硝銨炸藥）」、「2 號岩石乳化炸藥
    （下稱乳化炸藥）」含袋毛重逾323.6 公斤（合計共20袋40
    公斤裝之飼料袋，其中4 袋飼料袋所裝炸藥已經用罄及為數
    不詳之雷管及導火索（未扣案），並將前揭炸藥藏匿在丙○○前揭西湖村住處對面巷弄之廢棄空屋內，意圖供渠等犯罪
    之用，而未經許可，與丙○○共同持有屬彈藥類爆裂物之主
    要組成零件炸藥、雷管及導火索等物，因認被告丁○○此部
    分亦涉有槍砲彈藥刀械管制條例第13條第4 項之未經許可持
    有彈藥之主要組成零件罪及懲治走私條例第3 條第1 項之藏
    匿走私物品罪嫌。(二)丙○○、丁○○將取得之炸藥製造成爆
    裂物後，丙○○夥同癸○、子○○駕駛「自由號」；丁○○
    則夥同丑○○、寅○（子○○、丑○○等人均另案經原審判
    處罪刑後上訴於本院）駕駛丁○○前揭無籍船筏，於96年4
    月間起至同年6 月2 日止，在附表二所示澎湖地區附近之臺
    灣海峽海域以炸藥製成之爆裂物，待發現魚群後，再點燃前
    揭炸藥，使之爆炸，利用爆炸震波將魚群震昏或炸死，以撈
    網在海面或海中，採捕水產動物，因認被告丙○○、丁○○
    此部分亦涉有漁業法第48條第1 項第2 款、第60條第1 項之
    使用炸藥採捕水產動物罪嫌。
二、公訴人認認被告丁○○涉有未經許可持有彈藥之主要組成零
    件及藏匿私運管制物品無罪嫌，係以96年4 月22日、96年5
    月9 日、96年5 月20日、96年5 月22日、96年6 月1 日之監
    聽譯文；認被告丙○○、丁○○涉有使用炸藥採捕水產動物
    ，亦係以監聽譯文為論據。惟訊據上訴人即被告丁○○固坦
    承於96年間曾跟丑○○出海約10幾次，與渠兄寅○出海約7
    、8 次等情，惟堅詞否認有以爆裂物炸魚之式捕魚，辯稱：
    警方扣得之炸藥亦與伊無關等語；另訊據上訴人即被告丙○○於檢察官偵查中固供稱：今年4 、5 月間曾與癸○、乙○○、子○○、女婿朱明賜等人乘坐「自由號」出海捕魚約4
    、5 次等情，惟亦堅詞否認有以爆裂物炸魚之式捕魚，辯稱
    ：電話中所提及者或係「練俏話（台語）」或忘了所談及之
    內容等語。
三、按犯罪事實應依證據認定之，無證據不得認定犯罪事實；被
    告或共犯之自白，不得作為有罪判決之唯一證據，仍應調查
    其他必要之證據，以察其是否與事實相符；不能證明被告犯
    罪者，應諭知無罪之判決，刑事訟訴法第154 條第2 項、15
    6 條第2 項、第301 條第1 項分別定有明文。上開刑事訴訟
    法第156 條第2 項之立法意旨在限制被告或共犯之自白在證
    據上之價值，並以補強證據之存在，協助發見真實。即使被
    告或共犯之自白係出於任意性，若別無其他補強證據存在，
    足以擔保其自白與事實相符，尚不得單憑自白而為不利於被
    告之認定。又刑事訴訟法上所謂認定犯罪事實之證據，係指
    足以認定被告確有犯罪行為之積極證據而言，該項證據自須
    適合於被告犯罪事實之認定，始得作為斷罪之資料，而認定
    不利於被告之事實，須依積極證據，苟積極證據不足為不利
    於被告事實之認定時，即應為有利於被告之認定，更不必有
    何有利之證據，此有最高法院29年上字第3105號、30年上字
    第816 號判例判例可資參照。
四、經查：
  (一)警方於96年6 月9 日上午10時30分許，在被告乙○○位於澎
    湖縣七美鄉西湖村住處對面巷弄之廢棄空屋內扣得附表所示
    物品，而上開查獲物品經鑑定結果，認係硝銨炸藥，為長條
    狀（米白粉末狀），檢出成分為蠟及硝酸銨，乳化炸藥亦為
    長條狀（米黃色乳膠狀），檢出成分為鋁粉、硝酸鈉、蠟及
    硝酸銨等成分，均認係硝油炸藥，係炸彈、爆裂物之主要組
    成零件，且係大陸地區「廣東華威化工實業有限公司」所生
    產，為行政院依懲治走私條例第2 條第3 項授權而公告之管
    制之私運管制物品，而該物品係被告丙○○與乙○○所共同
    持有及藏匿，已如上被告丙○○等有罪部分所述，是此部分
    事實，固堪認定。
  (二)公訴人於起訴書內所載：(1)96年4 月22日上午5 時34分許，
    被告丁○○向被告丙○○提議去花嶼附近「打盾」、「拿兩
    塊粉的」等語，而被告丙○○則告以：「你就帶你自己的，
    我跟你借，我那裡剩一包白粉」、「我再跟你切一半」等語
    ；(2)96年4 月22日5 時47分被告丙○○向被告丁○○表示：
    「那個那個繩子，幫我弄一顆啦」等語；被告丁○○則稱：
    「我現在沒地方拿，我有拿兩支長的」等語；而被告丙○○
    則稱：「這樣可以，我是怕不夠用」等語；(3)96年6 月1 日
    5 時43分，被告丙○○向另案被告子○○表示：「你沒拿袋
    子喔」、「叫他要下來的時候，順便將袋子拿下來」等語。
    惟卷內並無此部分之譯文（見警(一)卷第52-65 頁、偵字第35
    5 號(三)卷第113-117 、246-253 頁、原審(一)卷第108-119頁）
    。何況依檢察官所引上開通訊譯文觀之，被告丙○○與丁○○係各自持有「粉的」，而非共同持有，否則被告丙○○豈
    有要被告丁○○自行攜帶其所有之「粉塊」，再向丁○○借
    用之理。又依卷附通訊監察譯文所載：(4)於96年5 月9 日17
    時42分時，被告丁○○向被告丙○○表示：叫乙○○幫忙用
    幾條「繩子」、丙○○先「切一切」，晚上在拿過去「栽」
    ，綁一綁等語（見原審(一)卷第110 頁）；(5)96年5 月20日6
    時21分，被告丙○○向被告乙○○表示：「阿你去拿東西」
    、「去拖拉庫拿東西」、「有一包粉的，用垃圾袋裝著」、
    「有用垃圾袋裝的那包拿起來」等語（見警(一)卷第52頁）；
    (6)於96年5 月20日6 時38 分 ，被告丙○○向被告乙○○表
    示：「啊要拿粉的阿」、「對啦，那包軟的拿起來」等語（
    見警(一)卷第53頁）；(7)於96年5 月23日5 時40分，被告丙○○向被告丁○○表示：「寶仔，你起來沒」、「剛要上來，
    水很清喔」、「你軟的多拿一包，我才一包而已」等語（見
    原審(一)卷第114 頁）；(8)於96年5 月22日9 時39分，被告丙○○向被告丁○○表示：「沒有啦，正在潛水啦」、「我拿
    一包乾的，拿一包粉的」、「對阿，等一下再用『打盾』」
    、「你開回去是準備要砸大顆下去嗎？」等語（見原審(一)卷
    第113 頁）；(9)96年6 月1 日5 時49分，被告丙○○向被告
    乙○○表示：「不然你叫大頭拿好了，拿兩包粉的」等語（
    見警(一)卷第57頁）。則除其中(7)部分與丁○○有關外，其餘
    談話內容均與丁○○無關，而上開(7)部分亦僅能證明被告丙○○要被告丁○○多拿一包軟的，尚難據此認定查獲附表一
    所示物品係被告丁○○與共同被告丙○○、乙○○共同持有
    及藏匿。
  (三)96年4 月20日下午2 時34分，被告丙○○向被告丁○○表示
    ：「死了整個」、「撿不完」、「頭一顆下去後」等語；96
    年4 月22日上午6 時、同日下午5 時43分、同日5 時47分，
    被告丁○○向被告丙○○提議去花嶼附近「打盾」、「（浮
    ）阿拿兩塊粉的」、「你（浮）就帶你自己的，我（章）跟
    你借，我那裡剩一包白粉」、「我（章）再跟你切一半」；
    被告丙○○向被告丁○○表示：「那個那個繩子，幫我（章
    ）弄一顆啦」、「我（浮）現在沒地方拿，我（浮）有拿兩
    支長的」、「這樣可以，我（章）是怕不夠用」等語；96年
    4 月24日上午9 時16分，被告丙○○向丁○○表示：「這裡
    又抓一撮」、「就差不多3 、40斤」等語；96年5 月3 日上
    午7 時40分，被告丙○○向被告丁○○表示：「兩下啊，兩
    下就一肚（指船艙）」等語；96年5 月9 日下午4 時44分，
    被告丙○○向丁○○表示各獲得6 、70斤及45斤臭肚魚等語
    ；於96年5 月10日上午9 時9 分、同日10時22分：被告丁○○向其妻戊○○表示：「我在『ㄏㄢˋ』這種大尾漁實在是
    有夠利害，不管什麼樣的魚讓我潛水看到」（這段話是在戊○○還未接通時，被告丁○○不知跟何人所講）；「剛剛『
    ㄇㄥˋ』了一下，結果空空的」100 多斤而已，剛剛炸了一
    下，結果空空」；被告丙○○與丁○○稱：「一顆放在上面
    」、「丟下去了嗎」、「我們把這邊的魚檢一檢啦」等語；
    96年5 月13日上午5 時9 分、同日11時15分，被告丁○○向
    丙○○表示：「那一艘海巡艇又進來了」（背景有爆炸兩聲
    ）；被告丙○○向丁○○表示：「黑尾冬才幾十斤而已」等
    語；96年5 月20日上午6 時，子○○與丙○○對話：「 (章
    ) 喂，肚臍要出去喔」、「 (財)嗯 ，我下去了」等語；被
    告丁○○向丙○○表示：「你（章）去報呀」、「ㄆ一ㄚ下
    去了嗎？」等語；96年5 月20日6 時38分，被告丙○○向被
    告乙○○表示：「要拿粉的啊」、「對啦，那包軟的拿起來
    」等語。96年5 月21日上午6 時，被告丙○○向被告丁○○
    表示：「那些東西拿下來」、「一樣那些嗎？」、「差不多
    20 餘 公斤黃膩魚」等語；96年5 月22日上午9 時，被告丙○○向卯○○○表示：「叫大頭出海」；同日9 時39分，被
    告丙○○向被告丁○○表示：「沒有啦，正在潛水啦」、「
    我拿一包乾的，拿一包粉的」、「對阿，等一下再用『打盾
    』」、「你開回去是準備要大粒的嗎？」等語；96年5 月23
    日上午4 時48分，被告丙○○向卯○○○表示：「叫大頭出
    海」、「叫他用網子，記得拿」等語，同日5 時40分、6 時
    許，被告丙○○向乙○○表示：「那些東西都不用載，我都
    放進摩托車了」，被告丙○○向丁○○表示：「水很清」、
    「你軟的多拿一包」、「我在南滬潛水」等語。96年5 月25
    日15時51分，被告丁○○向被告丙○○表示：「黑尾冬104
    斤大尾的」、「加蠟婆3 、40斤」等語；同日17時11分，被
    告丁○○向被告丙○○表示：「20米要用12祥」，被告丙○○（人在高雄）向被告丁○○表示：東嶼坪那裡水20幾米而
    已，之前出去打盾，大頭下去撿的，且建議丁○○用3 吋等
    語；96年5 月26日上午9 時18分，被告丁○○向丙○○表示
    ：「兩顆15」、「大個、大個的下，小個、小個的下，這樣
    就死蹺翹了」等語；同日11時16分，被告丙○○向癸○表示
    ：「寶阿說早上抓兩百多斤的粗魚」、「說用1 個10支的在
    用1 支5 支的」等語；96年6 月1 日上午9 時30分至10時5
    分，被告丁○○向被告丙○○表示：「10斤的加蠟婆」、「
    接近百公斤」、「他一日給我打2 、3 顆」、「剛剛又抓下
    去了，他們下去撿了」等語；96年6 月2 日10時25分，被告
    丁○○向丙○○表示：「我昨天再加一顆粗的」等語，有監
    聽譯文在卷可憑。而經原審當庭播放96年5 月22日自由號進
    出港之港區監視器錄影帶時，證人即子○○之妻卯○○○亦
    證稱：確為被告丙○○與其之間的對話等語；被告丁○○亦
    供稱：96年6 月1 日當天伊確實與丑○○、寅○一起出海等
    語。惟本案除被告丙○○、丁○○上開自白外，並未扣得任
    何炸得之漁類，亦未在船上扣得任何炸藥及引爆之雷管、導
    火索等相關器具可資為被告等上開自白之佐證，而證人李秋
    蘭所證亦僅能證明被告丙○○與其間之對話，因此，依刑事
    訴訟法第156 條第2 項之規定，自難僅依被告丙○○、丁○○上開自白遽為渠等有附表二所示以炸藥方式非法採捕水產
    動物之不利之認定。
  (四)綜上所述，被告丙○○、丁○○被訴使用炸藥採捕水產動物
    及被告丁○○被訴未經許可持有彈藥之主要組成零件及藏匿
    私運管制物品之罪嫌，尚有不足，既不能證明渠等有此部分
    罪嫌，自應為渠等無罪之諭知。
五、原審未詳為推求，就被告丙○○、丁○○被訴使用炸藥採捕
    水產動物及被告丁○○被訴未經許可持有彈藥之主要組成零
    件及藏匿私運管制物品部分為論罪科刑之諭知，尚有未洽，
    被告丙○○、丁○○聲明上訴，否認此部分犯行，指摘原判
    決此部分不當，為有理由，自應由本院將原判決關於被告丙○○、丁○○被訴使用炸藥採捕水產動物及被告丁○○被訴
    未經許可持有彈藥之主要組成零件及藏匿私運管制物品部分
    撤銷，並為渠等無罪之判決。
、被告丙○○、乙○○、丁○○被訴意圖供炸魚之犯罪所用而
    製造爆裂物上訴駁回部分：
一、公訴意旨另以：丙○○、乙○○、丁○○經由不詳管道，意
    圖供炸魚之犯罪所用，於持有附表一所示炸藥毛重323.6 公
    斤後，即上揭炸藥製造爆裂物，以供炸魚使用，因認被告丙○○、乙○○及丁○○所為，此部分所為，係犯槍砲彈藥刀
    械管制條例第7 條第3 項、第7 條第1 項之意圖供自己或他
    人犯罪之用，未經許可，製造爆裂物罪嫌。
二、公訴人認被告丙○○、乙○○、丁○○涉有此部分製造爆裂
    物罪嫌，無非係以監聽譯文及被告丙○○等於不到半天之內
    即捕得數10斤之漁類等為論據。訊據被告丙○○、乙○○、
    丁○○等均堅決否認有公訴人所指之犯行，辯稱：渠等並未
    以炸藥方式捕魚，亦未製造爆裂物，扣案附表一所示物品均
    非渠等所有等語。
三、經查：
  (一)按欲引爆炸藥必須藉助雷管、導火索，而扣案如附表一所示
    炸藥雖係被告丙○○、乙○○所未經許可而持有之彈藥主要
    組成零件，惟警方在被告丙○○、乙○○及被告丁○○住處
    等地搜時並未扣得任何引爆之雷管、導火繩等相關器具可資
    證明渠等可資為之製造爆裂物之器具。再者，查獲炸藥之廢
    棄空屋雖同時遺有4 個黃色空飼料袋，縱該飼料袋內確曾裝
    有如附表一所示火藥，亦不足推論業經被告丙○○等將之製
    成爆裂物。
  (二)本件並未扣得任何漁獲，通訊監察譯文所載亦不足證明被告
    丙○○、丁○○、乙○○有以所持有炸藥捕漁，自難據以推
    論渠等有將炸藥製成爆裂物。再者，爆裂物，其殺傷力之形
    成與其使用火藥量之多寡及該爆裂物體之製造結構是否精密
    （例如導火索與雷管以及塑膠袋圓筒體之固定緊密程度）相
    關，而本件除扣獲主要組成零件炸藥外，並未扣獲爆裂物體
    實物以憑供鑑定對人體之殺傷力，則縱被告丙○○等有將之
    組裝，惟是否符合槍砲彈藥刀械管制條例所規定之「彈藥類
    爆裂物」定義？均乏具體資料以供憑認。
  (三)公訴人雖舉出澎湖地區自89年度以來查獲之與非法炸魚相關
    刑事案件8 件中（88年度偵字第376 號，89年度偵字第111
    號、第35、38號、第18 3號，90年度偵字第488 號、第558
    號，93年度速偵字第47號，94年度偵字第97號、第559 號）
    ，涉案漁民處理不當而遭炸傷或死亡者，計有90年度偵字第
    448 號（為取出軍方廢棄炸彈內之火藥不慎炸死案件）、94
    年度偵字第97號（炸傷面部及手掌等處）、第559 號（炸傷
    面部及手掌等處）。惟上開案件均係個案，與本件並無任何
    關聯性，自難直接援引為被告丙○○等犯罪事實之認定，而
    如上所述，並無證據證明被告丙○○等有將扣得之炸藥製造
    成爆裂物用以捕漁，亦無扣案物品可資鑑定有爆裂物之存在
    。
  (四)綜上述，本件並無證據足以證明被告丙○○、乙○○、丁○○等有製造爆裂物情事，此外復查無其他積極證據足以證明
    被告等有此犯行，揆諸刑事訴訟法第301 條第1 項規定，自
    應就此部分諭知被告丙○○、乙○○、丁○○無罪之判決。
四、原審因認被告丙○○、乙○○、丁○○被訴意圖供炸魚之犯
    罪所用而製造爆裂物部分之犯罪不能證明，而渠等無罪之諭
    知，經核與法並無不合。檢察官上訴意旨雖以：(一)扣案炸藥
    硝銨炸藥共27包，每包毛重3 公斤，20支裝，每支約重157.
    3 克，毛重79.8公斤，前經內政部警政署刑事警察局鑑驗認
    屬硝銨燃油炸藥（ANFO），經再送請中央警察大學鑑定結果
    除認屬硝銨炸藥外，並認為：(一)在27攝式度、一大氣壓之空
    氣中，距爆央1 英尺處震波造成致命損傷之機率遠大於百分
    之99；距爆央2 英尺處震波造成致命損傷之機率接近百分之
    10，造成耳朵之損傷機率大於百分之99.9；距爆央3 英尺處
    震波造成致命損傷之機率遠低於百分之0.01，造成耳朵損傷
    之機率介於90％至99.9％之間。在水中爆炸時，距離爆央3
    英尺、10英尺及20英尺震波壓力造成致命損傷之機率均遠大
    於99.9％。需距爆央達69.45 英尺（21.17 公尺）遠時，震
    波造成致命損傷之機率才低於百分之0.01，但造成耳朵損傷
    之機率仍大於99.9％。需距爆央達982.73英尺（299.54公尺
    ）遠時，震波造成耳朵損傷之機率才低於0.01％。扣案乳化
    炸藥共60包，每包毛重4 公斤，20支裝，每支約重202.8 克
    ，經再送請中央警察大學鑑定結果除認屬乳膠炸藥，亦認為
    ：在27攝式度、一大氣壓之空氣中，距爆央1 英尺處震波造
    成致命損傷之機率遠大於99％；距爆央2 英尺處震波造成致
    命損傷之機率接近90％，造成耳朵之損傷機率大於99.9％；
    距爆央3 英尺處震波造成致命損傷之機率遠略於0.01％，造
    成耳朵損傷之機率約99.9％。在水中爆炸時，距離爆央3英
    尺、10英尺及20英尺震波壓力造成致命損傷之機率均遠大於
    99.9％。需距爆央達102.07英尺（31.11 公尺）遠時，震波
    造成致命損傷之機率才低於0.01％，但造成耳朵損傷之機率
    仍大於99.9％。需距爆央達1445英尺（440.4 公尺）遠時，
    震波造成耳朵損傷之機率才低於0.01％。(二)以炸藥製成爆裂
    物之殺傷力程度，固因該等爆裂物傳遞震波介質（如水或空
    氣）而有差異，然客觀上此等爆裂物所具之殺傷力不容否認
    ，蓋刀得在「空氣中」傷人，亦得在「（海）水中」傷人，
    該等物品具有之殺傷力不因所處之環境而有差別，此乃本於
    吾等之經驗法則。況該等關於爆裂物之解釋，亦未提及法院
    究竟如何認定爆裂物之殺傷力，亦即，在距人1 公尺之（海
    ）水中引爆？抑或距2 公尺？或其他？佐以被告丁○○、丙○○與另案於96年52月6 及26日之通訊對話間，明確提及被
    告丁○○製造用以炸魚爆裂物之炸藥數量，即被告丁○○稱
    ：用1 個10支的、再用1 支5 支的，自得推論、計算該等爆
    裂物之「客觀上」、「在空氣中」之殺傷力產生傷害，更遑
    論本檢察官偵辦之96年度偵字第602 號被告許明志等2 人違
    反槍砲彈藥刀械管制條例案件，以「三硝基甲苯（TNT）約
    120 克炸魚，而不慎炸傷同在海水中作業之村人，原判決認
    非爆裂物，殊與事實相違且有背於經驗法則等語，指摘原判
    決不當。惟如上所述，並無扣案物品可資證明被告丙○○、
    乙○○、丁○○已有製造爆裂物之行為；而通訊監察譯文亦
    僅係被告及共同被告之自白，不足以證明被告丙○○等確有
    以炸藥炸漁、公訴人所舉者均係個案，與本案並無關聯性，
    或純係學理之探討，並非相同之實驗條件下完成，自無可推
    論援引於本案，自難援為被告丙○○、乙○○、丁○○不利
    之認定，是檢察官執上開事由，指摘原判決此部分不當，為
    無理由，應予駁回。
據上論結，應依刑事訴訟法第368 條，第369 條第1 項前段、第
364 條、第299 條第1 項前段、第301 條第1 項，槍砲彈藥刀械
管制條例第13條第4 項，懲治走私條例第3 條第1 項、第11條，
刑法第11條、第28條、第55條、第42條第3 項、第38條第1 項，
判決如主文。
本案經檢察官李門騫到庭執行職務。
中    華    民    國    98    年    7     月    31    日
                   刑事第四庭   審判長法  官  蕭權閔
                                      法  官  陳吉雄
                                      法  官  李嘉興
以上正本證明與原本無異。
如不服本判決應於收受本判決後10日內向本院提出上訴書狀，其
未敘述上訴理由者，並得於提起上訴後10日內向本院補提理由書
狀（均須按他造當事人之人數附繕本）「切勿逕送上級法院」。
中    華    民    國    98    年    7     月    31    日
                                      書記官  郭榮芳
    97年度上訴字第354號判決附表一：
   ┌──┬──────────┬──┬──┬──────────┐
   │編號│扣押物品名          │單位│數量│重量、備考          │
   ├──┼──────────┼──┼──┼──────────┤
   │ 1  │AYG-岩石硝銨炸藥    │袋  │ 1  │毛重21.5公斤（7包） │
   ├──┼──────────┼──┼──┼──────────┤
   │ 2  │AYG-岩石硝銨炸藥    │袋  │ 1  │毛重3.2 公斤（1 包）│
   ├──┼──────────┼──┼──┼──────────┤
   │ 3  │AYG-岩石硝銨炸藥    │袋  │ 1  │毛重24.5公斤（8包） │
   ├──┼──────────┼──┼──┼──────────┤
   │ 4  │AYG-岩石硝銨炸藥    │袋  │ 1  │毛重6.8 公斤（2 包）│
   ├──┼──────────┼──┼──┼──────────┤
   │ 5  │AYG-岩石硝銨炸藥    │袋  │ 1  │毛重23.8公斤（8包） │
   ├──┼──────────┼──┼──┼──────────┤
   │ 6  │2號-岩石乳化炸藥    │袋  │ 1  │毛重24.2公斤（6包） │
   ├──┼──────────┼──┼──┼──────────┤
   │ 7  │2號-岩石乳化炸藥    │袋  │ 1  │毛重24.2公斤（6包） │
   ├──┼──────────┼──┼──┼──────────┤
   │ 8  │2號-岩石乳化炸藥    │袋  │ 1  │毛重23.5公斤（6包） │
   ├──┼──────────┼──┼──┼──────────┤
   │ 9  │2號-岩石乳化炸藥    │袋  │ 1  │毛重15.8公斤（4包） │
   ├──┼──────────┼──┼──┼──────────┤
   │ 10 │2號-岩石乳化炸藥    │袋  │ 1  │毛重24.6公斤（6包） │
   ├──┼──────────┼──┼──┼──────────┤
   │ 11 │2號-岩石乳化炸藥    │袋  │ 1  │毛重23.5公斤（6包） │
   ├──┼──────────┼──┼──┼──────────┤
   │ 12 │2號-岩石乳化炸藥    │袋  │ 1  │毛重24.2公斤（6包） │
   ├──┼──────────┼──┼──┼──────────┤
   │ 13 │2號-岩石乳化炸藥    │袋  │ 1  │毛重24.2公斤（6包） │
   ├──┼──────────┼──┼──┼──────────┤
   │ 14 │2號-岩石乳化炸藥    │袋  │ 1  │毛重24.2公斤（6包） │
   ├──┼──────────┼──┼──┼──────────┤
   │ 15 │2號-岩石乳化炸藥    │袋  │ 1  │毛重24公斤（6 包）  │
   ├──┼──────────┼──┼──┼──────────┤
   │ 16 │2號-岩石乳化炸藥    │    │    │毛重11公斤（含乳化炸│
   │    │AYG-1岩石硝化炸藥   │袋  │ 1  │藥2 包、岩石硝銨炸藥│
   │    │                    │    │    │1包                 │
   ├──┼──────────┼──┼──┼──────────┤
   │ 17 │2號-岩石乳化炸藥    │支  │ 1  │毛重0.2 公斤（採樣送│
   │    │                    │    │    │鑑定）              │
   ├──┼──────────┼──┼──┼──────────┤
   │ 18 │AYG-1岩石硝化炸藥   │支  │    │毛重0.2 公斤（採樣送│
   │    │                    │    │    │鑑定）              │
   │    │                    │    │    │                    │
   ├──┴──────────┴──┴──┴──────────┤
   │總計323.6公斤                                               │
   └──────────────────────────────┘
    97年度上訴字第354號判決附表二：
   ┌────────────────────────────┐
   │被告丙○○、丁○○炸魚時、地一覽表                      │
   ├──┬─────────────────────────┤
   │編號│相關犯罪情節（時間、地點及其他共犯）              │
   ├──┼─────────────────────────┤
   │01  │於96年4月20日下午2時許，被告丙○○、癸○及其他不詳│
   │    │共犯出海，並在東嶼坪附近以爆裂物炸魚。            │
   ├──┼─────────────────────────┤
   │02  │於96年4月22日上午6時許，被告丙○○及被告丁○○各自│
   │    │夥同不詳之共犯出海，在澎湖附近海域炸魚。          │
   ├──┼─────────────────────────┤
   │03  │於96年4月24日上午9時許，被告丙○○及不詳共犯出海，│
   │    │在澎湖附近海域炸魚。                              │
   ├──┼─────────────────────────┤
   │04  │於96年5月3日上午7時許，被告丙○○及不詳共犯出海， │
   │    │在貓嶼附近海域炸魚。                              │
   ├──┼─────────────────────────┤
   │05  │於96年5月9日下午4時許，被告丙○○、被告丁○○各自 │
   │    │夥同不詳共犯出海，在澎湖附近海域炸魚。            │
   ├──┼─────────────────────────┤
   │06  │於96年5月10日上午8時許，被告丁○○及不詳共犯出海，│
   │    │在七美南滬附近海域炸魚；被告丙○○及不詳共犯出海，│
   │    │在望安鄉嶼坪附近海域炸魚。                        │
   ├──┼─────────────────────────┤
   │07  │於96年5 月13日上午5時許，被告丙○○夥同不詳共犯出 │
   │    │海，在澎湖附近海域炸魚。                          │
   ├──┼─────────────────────────┤
   │08  │於96年5月20日上午6時許，被告丙○○夥同不詳共犯出海│
   │    │，在澎湖附近海域炸魚。                            │
   ├──┼─────────────────────────┤
   │09  │於96年5月21日上午6時許，被告丙○○夥同不詳共犯出海│
   │    │，在澎湖附近海域炸魚。                            │
   ├──┼─────────────────────────┤
   │10  │於96年5月22日上午9時許，被告丙○○夥同子○○及不詳│
   │    │共犯出海，在澎湖附近海域炸魚。                    │
   ├──┼─────────────────────────┤
   │11  │於96年5月23日上午6時許，被告丙○○夥同子○○及不詳│
   │    │共犯出海，另被告丁○○夥同不詳共犯出海，被告丙○○│
   │    │在貓嶼附近附近海域，被告丁○○在澎湖附近海域，各自│
   │    │炸魚。                                            │
   ├──┼─────────────────────────┤
   │12  │於96年5月25日上午某時，被告丁○○夥同不詳共犯出海 │
   │    │，在澎湖附近海域炸魚。                            │
   ├──┼─────────────────────────┤
   │13  │於96年5月26日上午7時許，被告丁○○夥同不詳共犯出海│
   │    │，在東嶼坪附近海域炸魚。                          │
   ├──┼─────────────────────────┤
   │14  │於96年6月1日上午6時許，被告丁○○夥同丑○○、寅○ │
   │    │出海，在澎湖附近海域炸魚。                        │
   ├──┼─────────────────────────┤
   │15  │於96年6月2日上午7時許，被告丙○○夥同子○○及其他 │
   │    │不詳共犯出海，在貓嶼附近海域炸魚。                │
   └──┴─────────────────────────┘
附錄本件判決論罪科刑法條：
槍砲彈藥刀械管制條例第13條第4項：未經許可，持有、寄藏或
意圖販賣而陳列第1項所列零件者，第6月以上5年以下有期徒刑
，併科新台幣300萬元以下罰金。
懲治走私條例第3條第1項：運送、銷售或藏匿前條第1項之走私
物品者，處5年以下有期徒刑、拘役或科或併科新臺幣150萬元以
下罰金。


司法院資訊處製作；財團法人民間司法改革基金會備份。
